臺灣臺東地方法院刑事判決　　　　　　　　　　　　　　九十一年度訴字第九五號
　　公　訴　人　臺灣臺東地方法院檢察署檢察官
　　被　　　告　甲○○
右列被告因搶奪案件，經檢察官提起公訴（九十一年度偵字一二四三號），本院判決
如左：
    主  文
甲○○連續意圖為自己不法之所有，而搶奪他人之動產，處有期徒刑捌月，緩刑肆年
，緩刑期間付保護管束。
    事  實
一、甲○○基於為意圖自己不法所有之概括犯意，先於民國九十一年六月八日凌晨一
    時三十分許，騎用其母親張芬梅所有之車牌號碼ＸＬＱ—二九八號重型機車，頭
    戴半罩式安全帽，行經臺東縣臺東市○○○路四十二號前，因見乙○○獨自騎乘
    機車行駛在前，認有機可趁，遂自乙○○後方快速衝出，趁乙○○不及防備之際
    ，以徒手方式強行拉扯陳女掛在右肩之皮包（內有皮夾一只、現金新台幣（下同
    ）五千二百元、諾基亞三三一○型行動電話一支、身分證及駕駛執照各一張，金
    融卡二張、女用手錶一只、照片三幀等物），使乙○○連車帶人摔倒在地，致身
    體多處摔傷及擦傷（傷害部分未據告訴），得手後，即迅速離開現場返家，並將
    搶奪所得之現金花用殆盡，行動電話、照片、皮夾與皮包留供己用，其餘物品則
    予丟棄。再於九十一年六月十八日凌晨零時許，甲○○再度騎前揭機車及頭戴半
    罩式安全帽，行經臺東市府邊巷（現已改為中山路二九六巷），因見丙○○獨自
    騎機車行駛在前，復以前開騎機車自丙○○後方快速衝出之方式，趁丙○○未及
    防備之際，以徒手方式強行拉扯謝女掛在左肩之皮包（內有現金四千元、皮夾一
    只、戒指一枚、太陽眼鏡一付、照片、提款卡、簽帳卡、東興食品發票及郵政儲
    金儲戶交易明細表各一張），得手後，亦迅速逃離現場返家，並將現金花用一空
    ，留下皮包、皮夾、照片、發票、交易明細表等物，其餘則均予丟棄。嗣因甲○○將搶奪得來之行動電話中之ＳＩＭ卡抽出，換裝為其自己所使用之行動電話之
    ＳＩＭ卡（門號：0000000000號）而使用，為警依該行動電話序號之
    通聯紀錄，於九十一年六月二十日，經臺東縣警察局刑警隊員警持本院所核發之
    搜索票，前往臺東縣臺東市○○路三三四號甲○○之住處執行搜索時，當場查獲
    甲○○所搶奪如附表所示之物品。
二、案經臺東縣警察局移送臺灣臺東地方法院檢察署檢察官偵查起訴。
    理  由
一、右揭事實，業據被告甲○○迭於警訊、偵查中及本院審理時坦承不諱，核與被害
    人乙○○於警訊、本院調查時及丙○○於警訊中指述遭被告搶奪財物之情節相符
    ，並據證人陳瑋琪於警訊中證述甚詳，此外，並有臺東縣警察局扣押物品目錄表
    一紙、贓證物保管領據二紙、現場平面圖一張、照片四幀附卷可資佐證。雖被害
    人乙○○、丙○○及證人陳瑋琪於警訊中均指稱被告當日係騎用未懸掛車牌之機
    車，且頭戴全罩式安全帽等語，然查前開二次搶奪時間均為深夜或下雨視線不清
    之際，而被告係自被害人後方快速衝出，用力拉扯被害人之皮包後迅速逃離現場
    ，前後時間極為短暫，被害人是否能清楚辨識被告所騎之機車顏色、車牌及安全
    帽型式，顯有疑義，且被告原係位在被害人及證人之後方，當時又係黑夜，則被
    害人、證人所見被告之特徵難免有所誤差，而被害人乙○○復於本院調查時當庭
    確認被告所述搶奪之情節屬實，是被告之自白要與事實相符，本件事證已臻明確
    ，被告之犯行應堪認定。
二、核被告所為，係犯刑法第三百二十五條第一項之搶奪罪，被告先後二次搶奪犯行
    ，時間緊接，所犯為構成要件相同之罪名，顯係基於概括犯意反覆為之，為連續
    犯，應依刑法第五十六條連續犯之規定，論以一罪並加重其刑。爰審酌被告年輕
    力壯，竟不思憑己力謀生，僅因一時貪念而為搶奪犯行，並專以凌晨獨行之女性
    為搶奪對象，足以造成一般夜歸婦女之恐懼，嚴重危害社會治安，及其動機、目
    的、手段、所生損害，惟念其事後業已透過家屬與被害人乙○○、丙○○達成和
    解並賠償其等所受之損害，此有和解書二份在卷可稽，及其犯罪後坦承犯行，態
    度良好等一切情狀，量處如主文所示之刑，以資懲儆。末查，被告前未曾受有期
    徒刑以上刑之宣告，有臺灣高等法院被告全國前案紀錄表乙件在卷可稽，經此次
    偵審程序後，應知所警惕，當無再犯之虞，本院因認對其前開所宣告之刑，以暫
    不執行為適當，爰併予宣告緩刑四年，以勵自新。又被告甫年滿十八歲，正值血
    氣方剛之際，不循正當途徑以勞力賺錢謀生，竟伺機搶奪他人財物，使人之生命
    身體及財產安全受到侵害，顯無法治觀念，本件有交付觀護人輔導，俾導正其思
    想之必要，併宣告於前開緩刑期間內交付保護管束。
據上論斷，應依刑事訴訟法第二百九十九條第一項前段、刑法第五十六條、第三百二
十五條第一項、第七十四條第一款、第九十三條第一項，判決如主文。
本案經檢察官趙期正到庭執行職務。
中      華      民      國    九十一    年      九      月     十一     日
                             臺灣臺東地方法院刑事庭
                                 審判長法  官  楊力進
           法  官  柯姿佐
                                       法  官  林卉聆
右正本證明與原本無異。
如不服本判決，應於判決送達後十日內，向本院提出上訴狀。
                                     書 記 官  蘇  豫
附表：
編號  種類                                數量    所有人
一、  女用皮包                            二個    乙○○、丙○○
二、  女用皮夾                            二個    乙○○、丙○○
三、  諾基亞三三一０型行動電話            一支    乙○○
四、  照片                                四幀    乙○○三幀、丙○○一幀
五、  東興食品公司發票                    一張    丙○○
六、  郵政儲金儲戶交易明細表              一張    丙○○
附記：
中華民國刑法第三百二十五條
意圖為自己或第三人不法之所有，而搶奪他人之動產者，處六月以上五年
以下有期徒刑。
中華民國刑法第七十四條
受二年以下有期徒刑、拘役或罰金之宣告，而有左列情形之一，認為以暫
不執行為適當者，得宣告二年以上五年以下之緩刑，其期間自裁判確定之
日起算：
一  未曾受有期徒刑以上刑之宣告者。
